# 共有专利利润分配

提问人：Nsaydie 时间：2020-05-21 18:33:48
请教陈老师
背景：A公司与B公司共有一项专利，双方签订专利分配协议约定“专利由双方共同拥有，双方各持有50%的所有权；该专利双方可以自己无偿使用，该专利转化产生的收益、许可第三方使用获得的收益等，双方按照各50%分享。
问题：现A公司某产品使用该专利，该专利转化产生的收益如何界定？若该专利转化产生的收益可以准确计量，账务处理如何？相关分配给B公司的收益是应计入A公司的营业成本？销售费用？还是？
盼望各位老师解惑，在此谢过啦！

回答人：chenyiwei
该专利转化产生的收益如何界定，这不是会计问题，而是法律问题和对协议条款的解释和理解问题，且因为直接涉及到双方之间的利益分配问题而可能相当敏感。如果约定不明确的，应建议A、B双方协商，对具体如何计算形成补充协议。我们作为独立中介机构不能擅自作出判断和处理。
相关分配给B公司的收益是应计入A公司的销售费用。